---
output: github_document
---

<!-- README.md is generated from README.Rmd. Please edit that file -->

```{r, include = FALSE}
knitr::opts_chunk$set(
  collapse = TRUE,
  comment = "#>",
  fig.path = "man/figures/README-",
  out.width = "100%"
)
```

# Pacote Loteria

<!-- badges: start -->
[![R-CMD-check](https://github.com/damarals/loteria/workflows/R-CMD-check/badge.svg)](https://github.com/damarals/loteria/actions) [![update-data](https://github.com/damarals/loteria/actions/workflows/update-data.yaml/badge.svg)](https://github.com/damarals/loteria/actions/workflows/update-data.yaml)
[![Codecov test coverage](https://codecov.io/gh/damarals/loteria/branch/master/graph/badge.svg)](https://app.codecov.io/gh/damarals/loteria?branch=master)
<!-- badges: end -->

O objetivo deste pacote é disponibilizar os sorteios atualizados das principais modalidades das loterias CAIXA: Mega Sena, Dupla Sena, Lotomania, Quina, etc. O pacote é atualizado diariamente através de um workflow com [GitHub Actions](https://github.com/damarals/loteria/actions).

Os dados foram obtidos do [Portal Mega Loterias](https://www.megaloterias.com.br).

__Caso você não utilize R__, é possível __fazer download das bases de dados__ através dos seguintes links:

  - *Mega Sena* [Arquivo `.csv`](https://github.com/damarals/loteria/raw/master/inst/extdata/megasena.csv) 
  - *Dupla Sena* [Arquivo `.csv`](https://github.com/damarals/loteria/raw/master/inst/extdata/duplasena.csv) 
  - *Lotofacil* [Arquivo `.csv`](https://github.com/damarals/loteria/raw/master/inst/extdata/lotofacil.csv) 
  - *Lotomania* [Arquivo `.csv`](https://github.com/damarals/loteria/raw/master/inst/extdata/lotomania.csv) 
  - *Quina* [Arquivo `.csv`](https://github.com/damarals/loteria/raw/master/inst/extdata/quina.csv)
  - *Super Sete* [Arquivo `.csv`](https://github.com/damarals/loteria/raw/master/inst/extdata/supersete.csv) 
  - *Dia de Sorte* [Arquivo `.csv`](https://github.com/damarals/loteria/raw/master/inst/extdata/diadesorte.csv) 
  
  
Os arquivos foram salvos com encoding UTF-8 e separados por vírgula.  

## Instalação

Este pacote pode ser instalado através do  [GitHub](https://github.com/) utilizando o seguinte código em `R`:

``` r
# install.packages("devtools")
devtools::install_github("damarals/loteria")
library(loteria)
```
## Como usar?

Caso você tenha conexão à internet, é possível buscar a base atualizada usando a função `dados_sorteios()`:

```{r}
dados_megasena <- loteria::dados_sorteios(modalidade = 'megasena') 
```

Caso você não tenha conexão à internet, você pode utilizar a base
disponível no pacote. Porém as mesmas estarão atualizadas até a data em
que você instalou (ou atualizou) o pacote. 

Abaixo segue um exemplo da base disponível:

```{r example}
dplyr::glimpse(loteria::megasena)
```

### Exemplo de tabela

```{r eval=TRUE, message=FALSE, warning=FALSE, include=TRUE}
library(magrittr)
dados_megasena %>% 
  tail(5) %>%
  knitr::kable() 
```
